【裁判字號】    94,上易,2243
【裁判日期】    950224
【裁判案由】    違反電子遊戲場業管理條例
【裁判全文】
臺灣高等法院刑事判決                94年度上易字第2243號
上  訴  人  臺灣士林地方法院檢察署檢察官
上  訴  人
即  被  告  甲○○○
選任辯護人  林誌誠律師
上列上訴人等因被告違反電子遊戲場業管理條例案件，不服臺灣
士林地方法院94年度易字第843號，中華民國94年11月22日第一
審判決（起訴案號：臺灣士林地方法院檢察署94年度偵字第6030
號），提起上訴，本院判決如下：
    主  文
原判決撤銷。
甲○○○連續違反未依電子遊戲場業管理條例辦理營利事業登記
者，不得經營電子遊戲場業之規定，處有期徒刑伍月，如易科罰
金以佰元折算壹日。
    事  實
一、甲○○○係台北市○○區○○路9 號1 樓「天之星機械遊樂
    場」之負責人，明知未依電子遊戲場業管理條例規定辦理營
    利事業登記者，不得經營電子遊戲場業，竟自民國92年8月
    起，在其上開遊樂場內，擺設屬娛樂類電子遊戲機之「KK猩
    精品卡片多媒體自動販賣機」5台，經營電子遊戲場業，供
    不特定之人至該處消費把玩機台，嗣於94年2月24日，經台
    北市政府商業管理處（下稱商管處）稽核人員范頤、乙○○
    在上址稽核時查獲，始悉上情。詎甲○○○承前概括犯意，
    自上揭時地查獲後，擺設「超任遊戲機」6臺，供不特定人
    至該處消費把玩機臺，嗣經警於94年4月22日晚上8時30分許
    ，在臺北市○○區○○路9號1樓查獲。
二、案經台北市政府函送台灣士林地方法院檢察署檢察官偵查後
    聲請以簡易判決處刑，原審法院改依通常程序處理。94年4
    月22日被查獲部分，由該署檢察官以94年偵字第11038號移
    送本院併案審理。
    理  由
一、訊據上訴人即被告甲○○○對於上揭時、地經營「天之星機
    械遊樂場」，並擺設「KK猩精品卡片多媒體自動販賣機」5
    台，供不特定人把玩，且未辦理電子遊戲場業營利事業登記
    等情不諱，惟矢口否認有何違反電子遊戲場業管理條例犯行
    ，辯稱：被查獲的「KK猩精品卡片多媒體自動販賣機」是經
    濟部核准的機台，伊才買下，且該機台為贈品機，並非屬電
    子遊戲機云云，並提出經濟部89年05月24日經商七字第89
    209331號函釋為證。
    經查：
  (一)被告於上址經營「天之星機械遊樂場」，其登記營業項目為
    資訊軟體零售業、玩具、娛樂用品零售業、機械器具零售業
    、資訊軟體服務業、遊樂園業[ 兒童樂園] （不得設置有機
    會性電動玩具）、菸酒零售業，有台北市政府營利事業登記
    證影本1 紙在卷可稽（見94年度偵字第6030號偵查卷第9 頁
    ）。是被告經營之「天之星機械遊樂場」營業項目並不包含
    電子遊戲場業，堪以認定。
  (二)被告於上址「天之星機械遊樂場」擺設機台供不特定人把玩
    ，稽查人員進去時有兩個客人在消費，看到稽查人員就跑掉
    了，該等遊戲機器係陳設在店內兩旁，計有電視遊樂器10台
    、夢幻精靈禮品機5台、自動販賣促銷機9台、KK猩精品& 卡
    片多媒體自動販賣機5台，稽查人員一進去就先拍照，店員
    看到稽查人員在照相馬上切換畫面，一台一台機器切換畫面
    ，知道他們都有按鈕可切換畫面，稽查人員就過去找按鈕，
    結果在「KK猩精品卡片多媒體自動販賣機」有找到切換，業
    經商管處稽查人員即證人乙○○於原審到庭結證屬實。證人
    乙○○於本院審理時猶為相同之證述，是該「KK猩精品＆卡
    片多媒體自動販賣機5台與經濟部核准機臺不同，係經過改
    裝應可認定。
  (三)其次，查獲之「KK猩精品卡片多媒體自動販賣機」，其操作
    方式經測試的結果，為每次投入新台幣（下同）10元，可押
    20分，按啟動後，顯示7 張撲克牌，依牌種類（二條、葫蘆
    、同花順……等）可取得不同積分，其積分可換取機內之禮
    品或續打完該遊戲，其操作與一般俗稱之PK台相同乙節，亦
    經證人即商管處稽核人員范頤於原審法院審理時證述在卷，
    並有稽查時所拍攝之照片附卷可稽（參照偵查卷9.10.11）
    。
  (四)依該等證人證述及拍攝之照片可證，上開查稽之「KK猩精品
    卡片多媒體自動販賣機」，其玩法與經濟部93年10月13日經
    商字第0930216864 0號函釋「每次投幣10元，可押20分，按
    啟動後，顯示7 張撲克牌，依牌種類（二條、葫蘆、同花順
    等）可取得不同積分，其積分可換取機內之禮品或續打玩該
    遊戲」之玩法完全相同，故屬電子遊戲機可以認定。
  (五)第查，被告雖提出經濟部89年5 月24日經（八九）商七字第
    89209331號函影本1 件（見94度偵字第6030號偵查卷第37頁
    ）。辯稱其擺設之「KK猩精品& 卡片多媒體自動販賣機」經
    經濟部評鑑非屬電子遊戲機云云。惟依該函認定非屬電子遊
    戲機之「KK猩精品卡片多媒體自動販賣機」，其畫面為僅有
    一個測速照相機，有原函影本附偵查卷第10頁可稽，而本件
    被告擺設之「KK猩精品卡片多媒體自動販賣機」，其畫面可
    切換為有七張撲克牌之畫面，顯見該機台之操作方法已遭修
    改，與經濟部經濟部89年05月24日經商七字第89209331號
    函釋之僅有一個測速照相機之畫面已有不同，故無從據此為
    有利於被告之認定，被告此部分之辯解自無可採。
  (六)末查，被告在上址「天之星機械遊樂場」擺設屬娛樂類電子
    遊戲機之「KK猩精品& 卡片多媒體自動販賣機」機台5 台，
    係供不特定人投幣遊藝，其於94年2 月24日在上址為商管處
    稽查人員查獲之際，並有2 名顧客在內消費，已如前述，並
    有稽查紀錄表在卷足稽，足見被告擺設上開電子遊戲機，係
    為營業牟利，自應依電子遊戲場業管理條例第15條規定辦理
    電子遊戲場業之營利事業登記，然被告未向主管機關申請辦
    理電子遊戲場業之營利事業登記，已如前述，則其行為顯已
    違反該條法律之規定，此部分事證明確，被告犯行堪以認定
    。其請求傳訊出產該KK猩機臺之丙○○，證明店內之KK猩機
    臺係合法機臺，惟證人於本院陳稱合法機臺不能切換畫面，
    足證被查獲之機臺確經改裝，自難為被告有利之證明，附此
    敘明。
二、被告甲○○○就其上開店內擺置「超任遊戲機」6臺被查獲
    之事實直承不諱，惟辯稱機臺是人家寄放的云云。查被告未
    依電子遊戲場管理條例規定辦理營利事業登記，有如上述，
    其擺設超任遊戲機，自屬違法，縱該機臺為他人所寄放，仍
    無解犯罪之成立，其理甚明。此外並有94年4月14日20時30
    分台北市政府警察局臨檢電玩場所紀錄表乙份，及超任遊戲
    機6臺切換水果盤畫面照片二張在卷可佐，此部分犯罪事實
    亦極明確。
三、核被告所為，係違反電子遊戲場業管理條例第15條規定，應
    依同法第22條論處。被告在「天之星機械遊樂場」經營電子
    遊戲場業，係反覆從事同一業務之行為，在法律之評價上，
    雖屬單純一罪，惟其94年2月24日被查獲後犯行已完成，其
    嗣後再擺置電子遊戲機應屬新的犯罪事實，而前後二次犯行
    時間相接，犯罪構成要件相同，顯係基於概括之犯意為之，
    為連續犯應論以一罪。被告94年4月14日被查獲犯行雖未據
    起訴，惟公訴人認與起訴部分有連續犯裁判上一罪關係，本
    院得併予審理，附此明。
四、原審因而予以論罪科刑，固非無見，惟原判決未及審究併辦
    部分，自有未洽。檢察官上訴，執此指摘原判決不當，核有
    理由，被告上訴否認犯罪，則無理由。原判決既有可議，自
    應由本院將之撤銷改判。爰審酌被告犯罪之動機、目的、所
    生危害等一切情狀，量處有期徒刑伍月，並諭知易科罰金之
    折算標準以佰元折算一日。
據上論斷，應依刑事訴訟法第369條第1項前段、第364條、第299
條第1項前段，電子遊戲場業管理條例第22條，刑法第11條前段
、第56條、第41條第1項前段，罰金罰鍰提高標準條例第2條，判
決如主文。
本案經檢察官蔡薰慧到庭執行職務。
中    華    民    國    95    年    2     月    24    日
                  刑事第十二庭  審判長法  官 蔡 永 昌
                                      法  官 張 正 亞
                                      法  官 陳 榮 和
以上正本證明與原本無異。
不得上訴。
                                      書記官 劉 麗 芬
中    華    民    國    95    年    2     月    27    日
附錄：本案論罪科刑法條全文
電子遊戲場業管理條例第22條：
違反第15條規定者，處行為人1年以下有期徒刑、拘役或科或併
科新臺幣50萬元以上250萬元以下罰金。


司法院資訊處製作；財團法人民間司法改革基金會備份。
